臺灣高雄地方法院刑事判決　　　　　 100年度審易字第3811號
公　訴　人　臺灣高雄地方法院檢察署檢察官
被　　　告　陳孟樺
上列被告因竊盜等案件，經檢察官提起公訴（100 年度偵緝字第
2057、2058、2059號），本院裁定進行簡式審判程序，判決如下
：
    主  文
陳孟樺犯竊盜罪，共捌罪，均累犯，各處如附表所示之刑。應執
行有期徒刑壹年玖月，如易科罰金，以新臺幣壹仟元折算壹日。
    事實及理由
一、犯罪事實：
    陳孟樺前於民國96年間因詐欺案件，經本院以96年度簡字第
    6978號判處有期徒刑3 月確定；又於97年間因竊盜案件，分
    別經本院以97年度簡字第434 號判處拘役50日確定、以97年
    度簡字第1184號判處拘役50日確定、以97年度易字第2419號
    判處拘役40日，共3 罪，應執行拘役120 日確定、以97年度
    審易字第341 號判處有期徒刑6 月、拘役40日確定，上開各
    罪經本院以97年度審聲字第3577號、98年度審聲字第1471號
    合併定應執行刑為有期徒刑8 月、拘役120 日確定，並接續
    執行，甫於98年4 月19日縮刑期滿執行完畢。詎其仍不知悔
    改，因缺錢花用，竟意圖為自己不法之所有，於附表所示時
    、地，徒手竊取附表所示被害人所有如附表所示之物，得手
    後，並將之載運至附表所示之資源回收場變賣換取現金。嗣
    附表編號1 至3 、5 、8 所示被害人楊寬諒、郭當誠、楊建
    隆發覺遭竊報警處理，並提供陳孟樺行竊時騎乘之重型機車
    車牌號碼KM3-198 號（登記於陳孟樺名下）供警方追查，另
    警方於永長五金批發社（址設高雄市○○區○○路70之1 號
    ）執行查贓埋伏勤務時，亦查悉陳孟樺涉嫌變賣附表編號6
    、7 所示鷹駕踏板贓物，始循線查獲附表編號1 至3 、5 至
    8 所示犯行。又於附表編號4 所示被害人張三原未發覺遭竊
    向警方報案前，陳孟樺經警通知就附表編號3 所示竊盜犯行
    到案說明時，在警方尚未知悉附表編號4 所示之犯行前，主
    動向員警坦承犯罪，並帶同警方前往濟世資源回收場（址設
    高雄市○○區○○路港仔埔段1035號）起出如附表編號4 所
    示竊得贓物，自首接受裁判。
二、程序部分：
    本件被告陳孟樺所犯係死刑、無期徒刑、最輕本刑為3 年以
    上有期徒刑以外之罪，其於準備程序中就被訴事實為有罪之
    陳述，經告知簡式審判程序之旨，並聽取公訴人、被告之意
    見後，本院認為適宜而裁定進行簡式審判程序，先予敘明。
三、證據名稱：
(一)、高雄市政府警察局鳳山分局搜索扣押筆錄暨扣押物品目錄表
    1 份、高雄市政府警察局鳳山分局過埤派出所扣押筆錄暨扣
    押物品目錄表3 份、領據3 紙、贓物認領保管單1 紙、收受
    物品舊貨五金廢料或廢棄物登記表2 紙、照片29張（見警一
    卷第18至20頁、22頁、26頁、38至40頁、42至45頁、49至51
    頁、53至56頁、67至69頁、71至72頁、74頁、76至81頁）。
(二)、證人即告訴人楊寬諒於警詢時及偵查中之證述、證人即被害
    人張三原、楊居主、郭當誠、楊健隆、證人即資源回收場負
    責人方憲彬、施達雄、林華彬、證人即資源回收場員工申茱
    菱、證人即永常五金批發社現場工作人員陳黃素珠、證人林
    芝縯於警詢時之證述（見警一卷第6 至11頁、14頁、34至37
    頁、46至48頁、64至66頁、警二卷第5  至9 頁、警三卷第3
    頁）。
(三)、被告陳孟樺於本院審理時之自白。
四、論罪科刑：
(一)、核被告所為，均係犯刑法第320 條第1 項竊盜罪。又被告就
    附表編號1 、2 、3 、5 、6 、7 所示竊案，雖均有2 度前
    往行竊之行為，惟均係在密接之時間內，在同一處所所為，
    且被害人均為同一人，應係基於同一竊盜犯意，而係對同一
    被害人之同一法益侵害之數舉動接續施行，乃接續犯，應論
    以一罪。被告先後8 次竊盜犯行，犯意各別，行為互殊，應
    予分論併罰。又被告有如犯罪事實欄所載受徒刑執行完畢之
    事實，有臺灣高等法院被告前案紀錄表在卷可參，其受徒刑
    執行完畢後，5 年內故意再犯本件有期徒刑以上之8 罪，均
    為累犯，應依刑法第47條第1 項規定，各加重其刑。又被告
    就附表編號4 所示之犯行，於有權偵查犯罪之警察機關尚未
    知悉前開犯罪事實前，主動向承辦員警坦承此部分竊盜之事
    實，並接受本院裁判一情，有高雄市政府警察局鳳山分局10
    0 年4 月6 日職務報告書及被害人張三原之警詢筆錄在卷可
    憑（見警(二)卷第29頁、第48頁反面），堪認合乎自首之要件
    ，爰就附表編號4 之犯行，依刑法第62條前段規定，減輕其
    刑，並依法先加後減之；至附表編號1 至3 、編號5 至8 所
    示7 次犯行，業經被害人報案並提供被告行竊時所騎乘登記
    在其名下之機車車號供警方查證，或由警方執行例行查贓任
    務查悉被告販賣失竊贓物，足徵警方已有合理依據認其犯罪
    嫌疑重大，自無自首規定之適用，附此敘明。
(二)、爰審酌被告正值青壯，四肢健全，不思以正當途逕賺取生活
    所需，竟為貪圖不法利益，率爾竊取他人財物，破壞社會治
    安，並造成被害人財產損害，且前已有多次竊取工地鷹架踏
    板以求變現花用之前科，此有臺灣高等法院被告前案紀錄表
    在卷可稽，竟再為本件犯行，所為誠屬可議，惟念其於本院
    審理時坦承犯行，態度尚可，並斟酌其行竊之手段尚非重大
    、竊取物品之價值非鉅，以及其智識程度及經濟狀況等一切
    情狀，就被告8 次竊盜罪，分別量處如主文所示之刑，且均
    諭知易科罰金以新臺幣1 千元折算1 日，並定其應執行刑，
    以示懲儆。
據上論斷，應依刑事訴訟法第273  條之1 、第284  條之1 、第
299 條第1 項前段，刑法第320 條第1 項、第47條第1 項、第62
條前段、第41條第1 項前段、第8 項、第51條第5 款，刑法施行
法第1 條之1 ，判決如主文。
本案經檢察官劉慕珊到庭執行職務。
中    華    民    國   100    年    12    月    16    日
                  刑事第十庭  法  官  林書慧
以上正本證明與原本無異。
如不服本判決應於收受判決後10日內向本院提出上訴書狀，並應
敘述具體理由。其未敘述上訴理由者，應於上訴期間屆滿後20日
內向本院補提理由書（均須按他造當事人之人數附繕本），切勿
逕送上級法院。
中    華    民    國   100    年    12    月    16    日
                              書記官  李承悌
《附錄本件論罪科刑法條》：
刑法第320 條第1 項
意圖為自己或第三人不法之所有，而竊取他人之動產者，為竊盜
罪，處5  年以下有期徒刑、拘役或 5 百元以下罰金。
《附表》：
┌──┬───┬─────┬────┬─────┬─────┬──────┐
│編號│被害人│  時間    │  地點  │竊取之財物│  備  註  │  宣告刑    │
├──┼───┼─────┼────┼─────┼─────┼──────┤
│1   │楊寬諒│100 年4 月│高雄市鳳│徒手竊取鷹│於全鑫資源│有期徒刑肆月│
│    │      │1  日下午4│山區油管│架踏板10座│回收場（高│，如易科罰金│
│    │      │時許、5 時│路12 號 │、12座（共│雄市鳳山區│，以新臺幣仟│
│    │      │許接續2 次│工地    │22座，均已│七老爺段11│元折算壹日。│
│    │      │          │        │發還）    │15之1 地號│            │
│    │      │          │        │          │）變換現金│            │
├──┼───┼─────┼────┼─────┼─────┼──────┤
│2   │楊寬諒│100 年4 月│同上    │徒手竊取鐵│同上      │有期徒刑肆月│
│    │      │3 日上午11│        │條48支、鐵│          │，如易科罰金│
│    │      │時許、下午│        │柱60支（均│          │，以新臺幣仟│
│    │      │4 時許接續│        │已發還）  │          │元折算壹日。│
│    │      │2次       │        │          │          │            │
│    │      │          │        │          │          │            │
├──┼───┼─────┼────┼─────┼─────┼──────┤
│3   │楊寬諒│100 年4 月│同上    │徒手竊取鷹│於永誠資源│有期徒刑肆月│
│    │      │4  日下午2│        │架踏板4座 │回收場（高│，如易科罰金│
│    │      │時30分許、│        │、5座（共9│雄市鳳山區│，以新臺幣仟│
│    │      │3 時許接續│        │座，均已發│中崙一路26│元折算壹日。│
│    │      │2次       │        │還）      │6之1號）變│            │
│    │      │          │        │          │換現金    │            │
├──┼───┼─────┼────┼─────┼─────┼──────┤
│4   │張三原│100 年4 月│高雄市林│徒手竊取鷹│於濟世資源│有期徒刑月│
│    │      │5  日下午2│園區文化│架踏板10座│回收場（高│，如易科罰金│
│    │      │時30分許  │街6號工 │（均已發還│雄市林園區│，以新臺幣仟│
│    │      │          │地      │）        │田厝路港仔│元折算壹日。│
│    │      │          │        │          │埔段1035號│            │
│    │      │          │        │          │）變換現金│            │
├──┼───┼─────┼────┼─────┼─────┼──────┤
│5   │郭當誠│100 年4 月│高雄市大│徒手竊取鐵│於高雄市大│有期徒刑肆月│
│    │      │7 日上午10│寮區大寮│管5支、5支│寮區某不詳│，如易科罰金│
│    │      │時許、下午│路515號 │（共10支）│資源回收場│，以新臺幣仟│
│    │      │2 時許接續│        │          │變換現金  │元折算壹日。│
│    │      │2次       │        │          │          │            │
├──┼───┼─────┼────┼─────┼─────┼──────┤
│6   │楊居主│100 年4 月│高雄市小│徒手竊取鷹│於永長五金│有期徒刑肆月│
│    │      │16日下午5 │港區坪松│架踏板13座│批發社（高│，如易科罰金│
│    │      │時許、6 時│段82 之5│、13座（共│雄市小港區│，以新臺幣仟│
│    │      │許接續2 次│地號工地│26座，均已│金誠路170 │元折算壹日。│
│    │      │          │        │發）      │之1 號）變│            │
│    │      │          │        │          │換現金    │            │
├──┼───┼─────┼────┼─────┼─────┼──────┤
│7   │楊居主│100 年4 月│同上    │徒手竊取鷹│同上      │有期徒刑肆月│
│    │      │17日下午5 │        │架踏板13座│          │，如易科罰金│
│    │      │時許、6 時│        │、13座（共│          │，以新臺幣仟│
│    │      │許接續2 次│        │26座，均已│          │元折算壹日。│
│    │      │          │        │發還）    │          │            │
├──┼───┼─────┼────┼─────┼─────┼──────┤
│8   │楊健隆│100 年4 月│高雄市前│徒手竊取鐵│於某不詳流│有期徒刑肆月│
│    │      │23日下午6 │鎮區佛佑│製鷹架3支 │動式資源回│，如易科罰金│
│    │      │時許      │路197號 │          │業變換現金│，以新臺幣仟│
│    │      │          │        │          │          │元折算壹日。│
└──┴───┴─────┴────┴─────┴─────┴──────┘